臺灣高等法院刑事裁定　　　　　　　　　　　　　　　九十三年度抗字第二九八號
　　抗　告　人
　　即　受刑人　甲○○
　　　　　　　　　　　　（現在台灣台北監獄執行中））
右列抗告人即受刑人因聲請定其應執行刑案件，不服臺灣士林地方法院中華民國九十
三年三月二十九日裁定（九十三年度聲字第一九０號），提起抗告，本院裁定如左：
    主  文
抗告駁回。
    理  由
一、台灣士林地方法院檢察署檢察官聲請意旨略以：本件抗告人即受刑人甲○○因犯
    殺人、槍砲彈藥刀械管制條例等罪，經最高法院、台灣士林地方法院先後判處如
    附表所示之刑（詳如附表所示），均經分別確定在案，玆聲請定其應執行之刑等
    語。原法院經審核認聲請為正當，亦就有期徒刑部分定其應執行之刑，爰裁定受
    刑人應執行有期徒刑十六年四月在案等情。
二、本件抗告意旨略以：其所犯如附表所示二罪，互有牽連關係，原法院竟未加以審
    酌，且僅減輕二月，所定應執行之刑是否過重，有待商榷，況受刑人於犯後深感
    悔悟，並已與被害人成立和解，加以受刑人家庭清寒，子女幼小，母親年紀老邁
    ，亟需受刑人早日返家扶養，原法院於裁定定應執行刑時，未本諸比例原則，使
    輕重得宜、罪當其罪，顯有未當云云。
三、按裁判確定前犯數罪者，併合處罰之。而數罪併罰宣告多數有期徒刑者，於各刑
    中之最長期以上，各刑合併之刑期以下，定其刑期。刑法第五十條、第五十一條
    第五款，定有明文。（最高法院八十年度台抗字第六一０號裁定參照）又按刑事
    訴訟法第四百七十七條第一項規定：依刑法第五十三條及第五十四條應依刑法第
    五十一條第五款至第七款之規定，定其應執行之刑者，由該案犯罪事實最後判決
    之法院之檢察官，聲請該法院裁定之。經查本件受刑人於民國八十六年底，因犯
    違反槍砲彈藥刀械管制條例罪，被台灣士林地方法院於九十年十一月六日判處有
    期徒刑五年六月，併科罰金新台幣十萬元，並於九十一年元月三日確定在案。於
    上揭案件判決確定前之八十七年五月十六日，又因犯殺人未遂罪，於九十年十月
    十八日被最高法院判處有期徒刑十一年確定在案，此有判決書在卷足憑。即此，
    原法院基於以上條文之規定及說明，於受刑人所經處各刑中之最長期以上，各刑
    合併之刑期以下，定其應執行之刑期為有期徒刑十六年四月，於法即無違誤。又
    查定應執行刑案件，法院於各刑中之最長期以上，各刑合併之刑期以下之法定範
    圍，究定其刑期為若干，乃屬法院職權行使之範圍，受刑人具體犯罪之情狀、家
    庭因素、犯後態度等情，僅得供法院為裁定時之參考，尚難遽執為指摘法院定執
    行刑有何違法之論據。至於抗告意旨另稱：其所犯如附表所示二罪，互有牽連關
　　係一節，屬於為實體判決之法院所應審究之問題。受刑人所犯如附表所示二罪，
　  既已分別經不同法院判刑確定在案，受理定應執行刑之法院即不得任意加以推翻
    ，遽而為不同之認定。綜上，受刑人任憑己意，指摘原法院裁定不當，並不足採
    。從而本件抗告，為無理由，應予駁回。
四、據上論結，應依刑事訴訟法第四百十二條，裁定如主文。
中　　　華　　　民　　　國　　九十三　　年　　　六　　　月　　　四　　　日
                              臺灣高等法院刑事第九庭
                                  審判長法  官　李　文　成
                                        法  官　官　有　明
                                        法  官　周　盈　文
右正本證明與原本無異。
如不服本裁定，應於收受送達後五日內向本院提出抗告狀。
                                        書記官　余　姿　慧
中　　　華　　　民　　　國　　九十三　　年　　　六　　　月　　　四　　　日
